臺灣臺南地方法院交通事件裁定　　　　 94年度交聲字第310號
移 送機 關　交通部公路總局嘉義區監理所臺南監理站
受 處分 人
即 異議 人　甲○○
上列受處分人因違反道路交通管理處罰條例案件，對於交通部公
路總局嘉義區監理所臺南監理站九十四年六月十三日所為之裁決
處分（處分案號：嘉監南字第裁七四—ＺＥ0000000號）
聲明異議，本院裁定如下：
    主  文
異議駁回。
    理  由
一、聲明異議意旨則略以：受處分人即異議人甲○○並不否認其
    所有之車牌號碼一三三八－ＧＪ號自用一般小客貨車，於民
    國九十二年九月八日十七時十二分許，有經人駕駛於國道一
    號高速公路南向三六八公里九百公尺處，利用路肩車道超車
    之違規行為。然異議人因外出工作常不在家，未收到本件舉
    發違反道路交通管理事件通知單，因此無法依規定繳交較低
    額之罰款。是原處分機關即移送機關交通部公路總局嘉義區
    監理所臺南監理站竟裁處異議人最高額罰鍰新臺幣六千元，
    故異議人不服該裁決，而提起本件異議云云。
二、按汽車行駛於高速公路，而不遵管制之規定者，處汽車駕駛
    人新臺幣三千元以上六千元以下罰鍰，並記違規點數一點，
    道路交通管理處罰條例第三十三條第一項、第六十三條第一
    項第一款分別定有明文。又汽車行駛高速公路，不得利用路
    肩超越前車，高速公路交通管制規則第九條第一項第二款亦
    規定甚明。另汽車違反道路交通管理事件有以科學儀器取得
    違規證據資料，足資認定其違規事實之情形，當場不能或不
    宜攔截製單舉發者，得逕行舉發之；至前項逕行舉發，應記
    明車輛牌照號碼、車型等可資辨明之資料，查明汽車所有人
    姓名或名稱、住址，並以該汽車所有人為被通知人製單舉發
    之，道路交通管理處罰條例第七條之二第一項第六款、第二
    項亦有明文規定。此外，本條例關於車輛駕駛人之處罰，如
    應歸責於車輛所有人者，處罰車輛所有人，同條例第八十五
    條第三項亦規定甚明。另送達，不能依前二條規定（註：第
    七十二條之普通送達、第七十三條之補充送達及留置送達）
    為之者，得將文書寄存送達地之地方自治或警察機關，並作
    送達通知書兩份，一份黏貼於應受送達人住居所、事務所、
    營業所或其就業處所門首，另一份交由鄰居轉交或置於該送
    達處所信箱或其他適當位置，以為送達；前項情形，由郵政
    機關為送達者，得將文書寄存於送達地之郵政機關，行政程
    序法第七十四條第一項、第二項亦規定甚詳。
三、經查：
（一）本件受處分人即異議人甲○○並不否認其所有之車牌號碼
      一三三八－ＧＪ號自用一般小客貨車，於九十二年九月八
      日十七時十二分許，有經人駕駛於國道一號高速公路南向
      三六八公里九百公尺處時，利用路肩車道超車之違規事實
      ，且有內政部警政署國道公路警察局公警局交字第ＺＥ0
      000000號舉發違反道路交通管理事件通知單一紙附
      卷可稽，顯見異議人所有之車牌號碼一三三八－ＧＪ號自
      用小客貨車，於前述時、地，有經人駕駛而利用路肩車道
      超車之違規情事，應可認定。
（二）其次，前開舉發違反道路交通管理事件通知單，業經國道
      公路警察局第五警察隊依據受處分人即異議人甲○○所登
      記之車籍資料中之車主地址：「臺南市○區○○路五段三
      八三巷二十六號」，掛號郵寄予異議人，經郵務人員按規
      定投遞而無人領取後，因而於九十三年一月七日製作「送
      達通知書」兩份，一份黏貼於應受送達人門首信箱外，另
      一份置於應受送達處所信箱中，並將該郵件寄存於台南大
      光郵局等情，則有上述汽車車籍查詢列印表、內政部警政
      署國道公路警察局第五警察隊九十四年六月三十日公警五
      交字第０九四０五七０八一一號函及檢附之該警察局警察
      隊送達證書、中華民國郵政大宗掛號函件列表（均影本）
      各一份在卷可佐。另異議人並未否認其戶籍地址係位於「
      臺南市○區○○路五段三八三巷二十六號」，且亦住居於
      該處，又前開自用小客貨車車籍資料上之車主地址，以及
      前述國道公路警察局第五警察隊就上述舉發通知單所為之
      郵寄地址亦均與該戶籍地址相符，足見本件舉發通知單之
      送達處所，尚無錯誤。基此並參照前述有關寄存送達規定
      之說明，可知內政部警政署國道公路警察局第五警察隊就
      上開交通違規舉發通知單所為之送達程序，應係合法且適
      當。
四、綜上所述，受處分人即異議人甲○○所有之車牌號碼一一三
    八─ＧＪ號自用小客貨車，於前述時、地，有經人駕駛行經
    國道一號高速公路南向三六八公里九百公尺，利用路肩車道
    超車之違規事實既可認定，則國道公路警察局第五警察隊予
    以逕行舉發，且依法為寄存送達後，異議人並未於期限內自
    動繳交罰款，且未於應到案日期前到案說明，故移送機關即
    交通部公路總局嘉義區監理所臺南監理站，乃據此並引用道
    路交通管理處罰條例第三十三條第一項及第六十三條第一項
    第一款等規定，而裁處異議人罰鍰新臺幣六千元，並記違規
    點數一點，於法尚難認為有所違誤。至本件異議內容，經核
    並無理由，故應予以駁回。
五、據上論斷，應依道路交通案件處理辦法第十九條，裁定如主
    文。
中　　華　　民　　國　　94　　年　　8 　　月　　9 　　日
                        交通法庭   法  官  鄭燕璘
以上正本證明與原本無異。
如不服本裁定，應於收受送達後5日內向本院提出抗告狀。
                                   書記官  陳金堂
中　　華　　民　　國　　94　　年　　8 　　月　　12　　日
